Minutes et répertoires du notaire François MOUCHET, 24 décembre 1839 - 31 juillet 1873 (étude XX)
Archives nationales
Minutes et répertoires du notaire François MOUCHET (étude XX)
24 décembre 1839 - 31 juillet 1873
MC/ET/XX/967 - MC/ET/XX/1123, MC/RE/XX/16 - MC/RE/XX/21
Etude XX; Mouchet, François
Archives nationales de France
Minutes et répertoires: la loi 2008-696 du 15 juillet 2008 relative aux archives a fixé à 75 ans à compter de la date de l'acte, ou à 25 ans à compter de la date du décès de l'intéressé si ce délai est plus bref, le délai de communication des minutes et répertoires des notaires; ce délai est porté à 100 ans à compter de la date de l'acte si le document se rapporte à un mineur (code du Patrimoine, articles L213-2, 4e d et 5e).
Autres documents de l'étude (dossiers de clients, comptabilité...): s'agissant d'archives privées, ces documents sont communicables selon les modalités fixées par le déposant ou le donateur.
Certains documents ne sont pas accessibles en raison de leur mauvais état de conservation.
Versement
Accès aux instruments de recherche de tous les notaires de l’étude XX
Archives de l'étude XX
- Minutes de François MOUCHET, 24 décembre 1839 - septembre 1873; MC/ET/XX/967 - MC/ET/XX/1123
  - Minutes. 1839, 24 décembre - 31 décembre, 24 décembre - 31 décembre 1839; MC/ET/XX/967
    Informations concernant le classement:
    Le niveau inférieur de description, quand il existe, correspond aux minutes d'actes. Toutes les minutes ne sont pas forcément décrites une à une. Les descriptions de ces minutes sont plus ou moins détaillées.
    - Inventaire après décès d'Augustin Roard, ancien notaire au Châtelet, décédé à Tours le 12 décembre 1839., 28 décembre 1839; MC/ET/XX/967
      Origine de l'information:
      Notaires des XVIe-XVIIIe siècles (4153 actes), par Claire Béchu, Catherine Grodecki, Marie-Antoinette Fleury, Madeleine Jurgens, Marie-Françoise Limon-Bonnet, Pierre-Yves Louis, Xenia Pamfilova, Isabelle Pebay, v. 1950, 1986-1994 (fichier papier entièrement dématérialisé; voir contexte dans le Plan d’orientation général - Notaires de Paris, guides thématiques du Minutier).
      Date de révision: 2010
      Date de création de la notice: 2006
      inventaire après décès; Tours (Indre-et-Loire); Roard, Augustin; notaire
  - Minutes. 1840, janvier - avril, janvier - avril 1840; MC/ET/XX/968
  - Minutes. 1840, mai - juillet, mai - juillet 1840; MC/ET/XX/969
  - Minutes. 1840, août - décembre, août - décembre 1840; MC/ET/XX/970
  - Minutes. 1841, janvier - mars, janvier - mars 1841; MC/ET/XX/971
  - Minutes. 1841, avril - juin, avril - juin 1841; MC/ET/XX/972
  - Minutes. 1841, juillet - août, juillet - août 1841; MC/ET/XX/973
  - Minutes. 1841, septembre - décembre, septembre - décembre 1841; MC/ET/XX/974
  - Minutes. 1842, janvier - mars, janvier - mars 1842; MC/ET/XX/975
  - Minutes. 1842, avril - juin, avril - juin 1842; MC/ET/XX/976
  - Minutes. 1842, juillet - octobre, juillet - octobre 1842; MC/ET/XX/977
    - Cession de brevet d'invention par Louis Joseph Gay-Lussac, professeur au Muséum d'histoire naturelle, demeurant rue Cuvier, à son fils, Jules Alexandre Gay-Lussac, demeurant avec son père, ayant pour objet la fabrication de l'acide sulfurique., 20 juillet 1842; MC/ET/XX/977
      De l'image fixe à l'image animée (1820-1910), documents du Minutier central des notaires de Paris relatifs à l'histoire des photographes et de la photographie, par Marc Durand, Paris, Archives nationales, 2013 (sous presse), notice n° 2093 (version dématérialisée de l'instrument de recherche, les notices biographiques et compléments de descriptions d'actes ne se trouvent que sur la version papier de l'ouvrage, voir contexte dans le Plan d’orientation général - Notaires de Paris, guides thématiques du Minutier).
      Date de révision: 2011
      Date de création de la notice: 2010
      Cuvier (rue); Gay-Lussac, Louis Joseph; Gay-Lussac, Jules Alexandre
    - Cession de brevet d'invention par Jules Alexandre Gay-Lussac, employé à la monnaie de Paris, demeurant au Muséum d'histoire naturelle, rue Cuvier, à la Société des glaces de Saint-Gobain, représenté par Antoine Arthur Lacroix, directeur de la soudière de Chauny (Aisne), demeurant même commune, ayant pour objet la fabrication de l'acide sulphurique., 27 juillet 1842; MC/ET/XX/977
      De l'image fixe à l'image animée (1820-1910), documents du Minutier central des notaires de Paris relatifs à l'histoire des photographes et de la photographie, par Marc Durand, Paris, Archives nationales, 2013 (sous presse), notice n° 2094 (version dématérialisée de l'instrument de recherche, les notices biographiques et compléments de descriptions d'actes ne se trouvent que sur la version papier de l'ouvrage, voir contexte dans le Plan d’orientation général - Notaires de Paris, guides thématiques du Minutier).
      Cuvier (rue); Chauny (Aisne); Gay-Lussac, Jules Alexandre; Lacroix, Antoine Arthur
  - Minutes. 1842, novembre - décembre, novembre - décembre 1842; MC/ET/XX/978
  - Minutes. 1843, janvier - avril, janvier - avril 1843; MC/ET/XX/979
  - Minutes. 1843, mai - juillet, mai - juillet 1843; MC/ET/XX/980
  - Minutes. 1843, août - octobre, août - octobre 1843; MC/ET/XX/981
  - Minutes. 1843, novembre - décembre, novembre - décembre 1843; MC/ET/XX/982
  - Minutes. 1844, janvier - mars, janvier - mars 1844; MC/ET/XX/983
  - Minutes. 1844, avril - juin, avril - juin 1844; MC/ET/XX/984
    - Notoriété après décès d'Adam Liszt, intendant des bergeries du prince Esterhazy, mort à Boulogne-sur-Mer, le 28 août 1827, père de Franz Liszt, compositeur de musique, demeurant rue Pigalle, n°19 bis, et réquisition de certificat de propriété de trois rentes à 5% faisant partie de sa succession par ledit Franz Liszt et Marie-Anne Laager, sa mère., 20 juin 1844; MC/ET/XX/984
      Informations complémentaires:
      Copies d'actes d'état civil produites à l'appui de la notoriété (acte de décès d'Adam Liszt, copie et traduction du contrat de mariage entre Adam Liszt et Marie-Anne Laager (17 janvier 1811), acte de baptème d'Adam Liszt (15 septembre 1795), acte de baptème de Marie-Anne Laager, acte de baptème de Franz Liszt (23 octobre 1811)).
      Fichier dit 'général' XIXe siècle (1147 actes), par Claire Béchu et Guillaume Nahon, 1988-1999. (fichier papier entièrement dématérialisé; voir contexte dans le Plan d’orientation général - Notaires de Paris, guides thématiques du Minutier).
      Date de création de la notice: 2008
      notoriété; Pigalle (rue); Liszt, Franz; Liszt, Adam; Esterhazy (prince); compositeur de musique
  - Minutes. 1844, juillet - septembre, juillet - septembre 1844; MC/ET/XX/985
    - Quittance par le marquis Raymond Ismidon Marie de Bérenger, propriétaire, demeurant 95, place du Palais-Bourbon, le comte Charles Edmond de Rafélis-Saint-Sauveur et Gabrielle Marie Rosalie de Bérenger, son épouse, eux-mêmes représentés par Auguste Victor Perche, au profit d'Adolphe Jean Micard, propriétaire, demeurant 5, rue du Helder., 1er juillet 1844; MC/ET/XX/985
      De l'image fixe à l'image animée (1820-1910), documents du Minutier central des notaires de Paris relatifs à l'histoire des photographes et de la photographie, par Marc Durand, Paris, Archives nationales, 2013 (sous presse), notice n° 396 (version dématérialisée de l'instrument de recherche, les notices biographiques et compléments de descriptions d'actes ne se trouvent que sur la version papier de l'ouvrage, voir contexte dans le Plan d’orientation général - Notaires de Paris, guides thématiques du Minutier).
      Helder (rue du); Bérenger, Raymond Ismidon Marie de; Rafélis-Saint-Sauveur, Charles Edmond de; Bérenger, Gabrielle Marie Rosalie de; Perche, Auguste Victor; Micard, Adolphe Jean
  - Minutes. 1844, octobre - décembre, octobre - décembre 1844; MC/ET/XX/986
  - Minutes. 1845, janvier - avril, janvier - avril 1845; MC/ET/XX/987
    - DUVIQUET (Claude) Maçon Rue Montorgueil § Mariage de la fille de .., 16 juin 1725; MC/ET/XX/987
      Artisans XVIIIe siècle, par M. Rambaud et C. Grodecki, 1956-1977 ( fichier papier entièrement dématérialisé; voir contexte dans le Plan d’orientation général - Notaires de Paris, guides thématiques du Minutier).
      Date de révision: 2011-2012
      contrat de mariage; Duviquet, Claude
    - Mainlevée d'inscription hypothécaire par Jacques Marie Joseph Isidore Niépce, propriétaire, et Barbe Eugénie Gaucher de Saint-Martin, son épouse, actuellement 50, rue de l'Université, domiciliés à Sevray (Saône-et-Loire) au profit de Joseph Pretet, rentier, demeurant à Châlon-sur-Saône (Saône-et-Loire)., 11 avril 1845; MC/ET/XX/987
      De l'image fixe à l'image animée (1820-1910), documents du Minutier central des notaires de Paris relatifs à l'histoire des photographes et de la photographie, par Marc Durand, Paris, Archives nationales, 2013 (sous presse), notice n° 3769 (version dématérialisée de l'instrument de recherche, les notices biographiques et compléments de descriptions d'actes ne se trouvent que sur la version papier de l'ouvrage, voir contexte dans le Plan d’orientation général - Notaires de Paris, guides thématiques du Minutier).
      Université (rue de l'); Chalon-sur-Saône (Saône-et-Loire); Niépce, Jacques Marie Joseph Isidore; Gaucher de Saint-Martin, Barbe Eugénie; Pretet, Joseph
  - Minutes. 1845, mai - juillet, mai - juillet 1845; MC/ET/XX/988
  - Minutes. 1845, août - octobre, août - octobre 1845; MC/ET/XX/989
  - Minutes. 1845, novembre - décembre, novembre - décembre 1845; MC/ET/XX/990
  - Minutes. 1846, janvier - mars, janvier - mars 1846; MC/ET/XX/991
  - Minutes. 1846, avril - juin, avril - juin 1846; MC/ET/XX/992
    Attention: certains actes ont été constatés manquants
    - Inventaire après décès de Louis Denis Gaubert-Baugé, 16 mai 1846; MC/ET/XX/992
      Attention: l'original de l'acte est manquant (déficit constaté mars 2016).
      Acte signalé par le personnel du Minutier central des notaires de Paris
      Date de création de la notice: 2016 (Marie-Françoise Limon-Bonnet)
  - Minutes. 1846, juillet - septembre, juillet - septembre 1846; MC/ET/XX/993
  - Minutes. 1846, octobre - décembre, octobre - décembre 1846; MC/ET/XX/994
  - Minutes. 1847, janvier - mars, janvier - mars 1847; MC/ET/XX/995
    Attention: acte coté en Réserve
    - Déclaration de command par Eugène Auguste Cavé, directeur des beaux-arts au ministère de l'Intérieur, demeurant à Neuilly, 7 avenue de Madrid, qui a acquis une partie du domaine de Madrid-Maurepas à Neuilly pour le compte de Richard Seymour-Conway, marquis d'Hertford, pair d'Angleterre, demeurant à Paris, 2 rue Laffitte., 11 mars 1847; MC/RS//1597
      Un plan de la parcelle cédée au marquis d'Hertford est joint à la minute: papier, plume et encre de Chine, lavis d'aquarelle, 41 x 42 cm.
      Cote originelle du document:
      MC/ET/XX/995.
      Information concernant le classement et la cotation du document:
      Acte coté en Réserve: MC/RS//1597.
      Actes signalés par le personnel du Minutier central des notaires de Paris.
      Date de création de la notice: 2017 (A. Cojannot).
      Document exposé lors de l'exposition "Bagatelle dans ses jardins", Paris, château de Bagatelle, 31 mai-3 août 1997.
      Voir: Bagatelle dans ses jardins, catalogue d'exposition, dir. Martine Constans, Paris, Action artistique de la Ville de Paris-Amis de Bagatelle, 1997.
      Bagatelle (château de); Boulogne (bois de); Seymour-Conway, Richard; Cavé, Eugène Auguste; Neuilly-sur-Seine (Hauts-de-Seine); plan
  - Minutes. 1847, avril - mai, avril - mai 1847; MC/ET/XX/996
  - Minutes. 1847, juin - juillet, juin - juillet 1847; MC/ET/XX/997
  - Minutes. 1847, août - septembre, août - septembre 1847; MC/ET/XX/998
  - Minutes. 1847, octobre - décembre, octobre - décembre 1847; MC/ET/XX/999
    - Vente par Joseph Guillaume Musté, serrurier, et Françoise Michelle Cousin, son épouse, demeurant à Paris, rue de la Pépinière, n° 68, à Agathe Victoire Colin veuve de François Marcellot, ancien maire du 1er arrondissement de Paris, demeurant à Paris, rue du Faubourg Saint-Honoré, n° 87, et Jacques Charles Marcellot, conseiller général du département de la Seine, demeurant à Paris, rue de la Pépinière, n° 66, d'une maison à Paris, rue de la Pépinière, n° 70., 2 décembre 1847; MC/ET/XX/999
      Mention dans le répertoire du notaire coté:
      MC/RE/XX/17
      Actes signalés par Thierry Boudignon, 2003-2012 (base de données migrée: voir contexte dans le Plan d’orientation général - Notaires de Paris, guides thématiques du Minutier).
      Date de création de la notice: 2012
      acte de vente; Pépinière (rue de la); Faubourg-Saint-Honoré (rue du); Musté, Joseph Guillaume; Cousin, Françoise Michelle; Colin, Agathe Victoire; Marcellot, François (....-1841); Marcellot, Jacques Charles; serrurier; élu local; élu local
  - Minutes. 1848, janvier - mars, janvier - mars 1848; MC/ET/XX/1000
  - Minutes. 1848, avril - juin, avril - juin 1848; MC/ET/XX/1001
  - Minutes. 1848, juillet - septembre, juillet - septembre 1848; MC/ET/XX/1002
  - Minutes. 1848, octobre - décembre, octobre - décembre 1848; MC/ET/XX/1003
  - Minutes. 1849, janvier - mars, janvier - mars 1849; MC/ET/XX/1004
  - Minutes. 1849, avril - juin, avril - juin 1849; MC/ET/XX/1005
  - Minutes. 1849, juillet - août, juillet - août 1849; MC/ET/XX/1006
  - Minutes. 1849, septembre - octobre, septembre - octobre 1849; MC/ET/XX/1007
  - Minutes. 1849, novembre - décembre, novembre - décembre 1849; MC/ET/XX/1008
  - Minutes. 1850, janvier - février, janvier - février 1850; MC/ET/XX/1009
  - Minutes. 1850, mars - avril, mars - avril 1850; MC/ET/XX/1010
  - Minutes. 1850, mai - juin, mai - juin 1850; MC/ET/XX/1011
    Attention: acte(s) coté(s) en Réserve
    - Inventaire après décès de Louis Joseph Gay-Lussac dressé entre le 22 mai et le 2 novembre 1850, dans sa maison située 57 rue Cuvier, où le défunt est mort le 9 mai 1850, à la requête de sa veuve Geneviève Marie Joseph Rojot, demeurant même adresse et de leurs enfants, Jules Alexandre Gay-Lussac, essayeur en chef au bureau de garantie près la monnaie de Paris demeurant au 12 rue de Seine, Louis Frédéric Gay-Lussac, directeur de la Manufacture des glaces de Saint-Gobain demeurant à Saint-Gobain (Aisne) de Joséphine Éléonore Gay-Lussac, épouse assistée d'Adrien Charles Calley-Saint-Paul et leur gendre Georges Cole Barham dit Mergez, veuf de Virginie Antonie Henriette Gay-Lussac, tuteur légal de leur fils Paul Barham., 22 mai 1850; MC/RS//936
      (26 f.).
      À signaler: le contenu de l'acte détaille la bibliothèque du défunt ainsi que son cabinet de travail.
      MC/ET/XX/1011
      Informations concernant le classement et la cotation du document:
      Acte coté en Réserve.
      De l'image fixe à l'image animée (1820-1910), documents du Minutier central des notaires de Paris relatifs à l'histoire des photographes et de la photographie, par Marc Durand, Paris, Archives nationales, 2013 (sous presse), notice n° 2096 (version dématérialisée de l'instrument de recherche, les notices biographiques et compléments de descriptions d'actes ne se trouvent que sur la version papier de l'ouvrage, voir contexte dans le Plan d’orientation général - Notaires de Paris, guides thématiques du Minutier).
      Cuvier (rue); Gay-Lussac, Louis Joseph (1778-1850); Rojot, Geneviève Marie Joseph (1785-1876); Gay-Lussac, Jules Alexandre (....-1877); Gay-Lussac, Louis Frédéric (1813-1903); Calley-Saint-Paul, Adrien Charles (1808-1873); Gay-Lussac, Joséphine Eléonore; Barham dit Mergez, Georges Cole; Gay-Lussac, Virginie Antonie Henriette; Barham, Paul
  - Minutes. 1850, juillet - septembre, juillet - septembre 1850; MC/ET/XX/1012
  - Minutes. 1850, octobre - décembre, octobre - décembre 1850; MC/ET/XX/1013
  - Minutes. 1851, janvier - février, janvier - février 1851; MC/ET/XX/1014
    Toutes les minutes de cet article ont été analysées une à une (ARNO 1851).
    - Obligation, emprunt, 12000f., 4 janvier 1851; MC/ET/XX/1014
      Intervenant 1, en première partie:
      Nom, qualité: (M.) Leguillier, Mathurin Pierre.
      Profession: propriétaire.
      Domicile: Saint-Leu-la-Foret (95).
      Intervenant 2, en première partie:
      Nom, qualité: (M.) Leguillier, Edouard.
      Profession: bijoutier, Paris.
      Domicile: Paris (Paris) boulevard Saint-Martin.
      Intervenant 3, en deuxième partie:
      Nom, qualité: (Mme ou Mlle) Notta, Therese Marie Louise.
      Domicile: Chateau-Thierry (2).
      Relations: veuve de l'intervenant 4.
      Intervenant 4, indirect:
      Nom, qualité: (M.) Carbonnier, Hugues Marc Antoine Balthazar.
      État civil: décédé
      Base Arno 1851 (base de données migrée: voir contexte dans le Plan d’orientation général - Notaires de Paris, guides thématiques du Minutier).
      Date de création de la notice: 2000
    - Succession, inventaire apres décès., 6 janvier 1851; MC/ET/XX/1014
      Nom, qualité: (M.) Derimentiche, Jean Michel.
      État civil: décédé.
      Profession: peintre en voitures, Paris.
      Domicile: Paris (Paris) rue de la Vierge, 19
    - Quittance, solde de terrain, 424f, Paris (Paris) rue Boursault., 6 janvier 1851; MC/ET/XX/1014
      Nom, qualité: (M.) Paulet, Jean.
      Profession: receveur municipal, Senlis (Oise).
      Domicile: Senlis (Oise).
      Relations: liquidateur de la failllite de l'intervenant 3.
      Nom, qualité: (M.) Bouquillon, Jules Louis.
      Profession: clerc de notaire, Senlis (Oise).
      Intervenant 3, indirect:
      Nom, qualité: (M.) Chailly, Rieul.
      Profession: banquier (ancien), Senlis (Oise).
      Relations: créancier(e) de l'intervenant 4.
      Nom, qualité: (M.) Drauzin-Bru, Pierre.
      Domicile: Paris (Paris) rue Boursault, 19.
      Relations: créancier(e) de l'intervenant 5.
      Intervenant 5, indirect:
      Nom, qualité: (personne morale) Berge et Hatin.
      Profession: entrepreneurs, Paris.
      Domicile: Paris (Paris) rue Pigalle, 12.
      Relations: créancier(e) de l'intervenant 6.
      Intervenant 6, indirect:
      Nom, qualité: (Mme ou Mlle) Boursault (veuve).
      Intervenant 7, en deuxième partie:
      Nom, qualité: (M.) Meurice, Francois Georges.
      Relations: subrogé(e) de l'intervenant 4
    - Mariage., 8 janvier 1851; MC/ET/XX/1014
      Nom, qualité: (M.) Fudral, Jacques Francois.
      Profession: domestique, Paris.
      Domicile: Paris (Paris) rue de la Ferme-des-Mathurins, 2.
      Relations: fils de l'intervenant 2.
      Intervenant 2, indirect:
      Nom, qualité: (M.) Fudral, Jean Andre.
      Domicile: Montvalezan (Savoie).
      Nom, qualité: (Mme ou Mlle) Mottron, Sophie.
      Profession: blanchisseuse, Chaville (Hauts-de-Seine).
      Domicile: Chaville (Hauts-de-Seine).
      Relations: fille de l'intervenant 4.
      Nom, qualité: (M.) Mottron, Jean.
      Profession: berger, Suevres (Loir-et-Cher).
      Domicile: Suevres (Loir-et-Cher)
    - Donation, terres, Conchy-les-Pots, ricquebourg, biermont (60, 60, 60)., 8 janvier 1851; MC/ET/XX/1014
      Intervenant 1:
      Nom, qualité: (Mme ou Mlle) Senart, Catherine Therese.
      Domicile: Paris (Paris) passage du Caire, 2.
      Relations: veuve de l'intervenant 2.
      Nom, qualité: (M.) Derue, Jean Baptiste Nicolas Francois.
      Nom, qualité: (M.) Derue, Auguste Francois Marie.
      Profession: maire, Marcq (Ardennes).
      Domicile: Marcq (Ardennes).
      Relations: fils de l'intervenant 1.
      Intervenant 4, en deuxième partie:
      Nom, qualité: (M.) Derue, Adolphe Urbain.
      Domicile: Coulommes-la-Montagne (Marne).
      Relations: fils de l'intervenant 1
    - Obligation, emprunt, 4000f., 9 janvier 1851; MC/ET/XX/1014
      Nom, qualité: (M.) Lafosse, Felix Anatole.
      Domicile: Paris (Paris) quai d'Anjou, 15.
      Intervenant 2, en deuxième partie:
      Nom, qualité: (Mme ou Mlle) Bruneau Des Sables, Marie Antoinette Sophie.
      Domicile: Paris (Paris) rue des Trois-Freres, 24.
      Relations: veuve de l'intervenant 3.
      Nom, qualité: (M.) Lottrou, Basile Francois Denis.
      Profession: directeur des douanes (ancien), Paris.
      Domicile: Paris (Paris) rue des Trois-Freres, 24
    - Succession, partage., 11 janvier 1851; MC/ET/XX/1014
      Nom, qualité: (Mme ou Mlle) Ducroc Dxe Chabanne, Marie Madeleine Francoise Adele.
      État civil: décédée.
      Domicile: Neuvy (Marne) chateau de Nogentel.
      Nom, qualité: (M.) Fougeres de, Marie Francois Felix.
      Domicile: Paris (Paris) rue de Lille, 56
    - Succession, notoriete., 11 janvier 1851; MC/ET/XX/1014
      Nom, qualité: (Mme ou Mlle) Ducros de Chabanne, Marie Madeleine Francoise Adele.
      Domicile: Paris (Paris) rue de Lille, 56.
    - Succession, liquidation, approbation., 13 janvier 1851; MC/ET/XX/1014
      Nom, qualité: (Mme ou Mlle) Ducerf, Jean Francois Victor.
      Domicile: Belleville (Paris) rue de la Villette, 22
    - Procuration rente publique, vente de rente etat 5%, 294f., 13 janvier 1851; MC/ET/XX/1014
      Nom, qualité: (M.) Sanctos de, Francois Clair.
      Profession: soldat, Setif (algerie).
      Domicile: Setif (algerie).
      Nom, qualité: (M.) Archdeacon, Edmond.
      Profession: agent-de-change, Paris.
      Domicile: Paris (Paris) rue de Provence, 56
    - Vente, terrain, 2500f, Clichy-la-Garenne (Hauts-de-Seine)., 14 janvier 1851; MC/ET/XX/1014
      Nom, qualité: (M.) Joubert, Francois Henri.
      Domicile: Clichy-la-Garenne (Hauts-de-Seine).
      Nom, qualité: (M.) Rouques, Augustin.
      Domicile: Clichy-la-Garenne (Hauts-de-Seine)
    - Mainlevee, hypotheque sur maison, Villiers-le-Bel (95)., 14 janvier 1851; MC/ET/XX/1014
      Nom, qualité: (Mme ou Mlle) Morlot, Marie Louise.
      Domicile: Villiers-le-Bel (95).
      Relations: épouse de l'intervenant 2.
      Nom, qualité: (M.) Pechinee Desperrieres de Staal, Benoit Joseph.
      Domicile: Paris (Paris) rue de Hanovre, 19.
      Nom, qualité: (M.) Vandorme, Jean Francois Marie
    - Obligation, emprunt, 15000f., 15 janvier 1851; MC/ET/XX/1014
      Nom, qualité: (M.) Plet Dit Beaupre, Louis Charles Clement.
      Profession: architecte, Paris.
      Domicile: Paris (Paris) rue Notre-Dame-de-Nazareht, 9.
      Nom, qualité: (M.) Chaslin, Pierre Charles Marie.
      Domicile: Paris (Paris) rue Monsieur-le-Prince, 26
    - Obligation, emprunt, 50000f., 15 janvier 1851; MC/ET/XX/1014
      Domicile: Paris (Paris) rue Notre-Dame-de-Nazareth, 9.
      Nom, qualité: (M.) Chaslin, Edouard Joseph Francois.
    - Succession, inventaire apres décès., 16 janvier 1851; MC/ET/XX/1014
      Nom, qualité: (M.) Tard, Honore Victor Martin.
      Domicile: Pasy (Paris) rue Singer, 56
    - Procuration rente publique, vente de rente etat 3%, 564f., 16 janvier 1851; MC/ET/XX/1014
      Nom, qualité: (M.) Doussan, Auguste Alexandre.
      Profession: docteur en medecine, Grasse (Alpes-Maritimes).
      Domicile: Grasse (Alpes-Maritimes).
      Nom, qualité: (M.) Huillier, Louis Charles Pierre Paul.
      Profession: notaire, Paris.
      Domicile: Paris (Paris) rue Taitbout, 29
    - Procuration rente publique, vente de rente etat 5%, 352f., 17 janvier 1851; MC/ET/XX/1014
      Nom, qualité: (M.) Lehon, Sebastien.
      Profession: capitaine, Saint-Josse-sur-Noode (belgique).
      Domicile: Saint-Josse-sur-Noode (belgique).
    - Donation entre epoux, usufruit d'immeubles., 17 janvier 1851; MC/ET/XX/1014
      Nom, qualité: (Mme ou Mlle) Macret, Clarisse Arthemise.
      Domicile: Paris (Paris) quai de Jemmapes, 234.
      Nom, qualité: (M.) Piroteau, Louis.
      Profession: marchand de vin, Paris.
      Domicile: Paris (Paris) quai de Jemmapes, 234
    - Donation entre epoux, usufruit d'immeubles., 17 janvier 1851; MC/ET/XX/1014
      Intervenant 2:
      Relations: épouse de l'intervenant 1
    - Procuration revenus., 20 janvier 1851; MC/ET/XX/1014
      Nom, qualité: (Mme ou Mlle) Champion, Marie Rose.
      Profession: rentiere.